【裁判字號】    89,重訴,6
【裁判日期】    890908
【裁判案由】    殺人
【裁判全文】
臺灣臺南地方法院刑事判決                            八十九年度重訴字第六號
    公  訴  人  臺灣台南地方法院檢察署檢察官
    被      告  丙○○
右列被告因殺人案件，經檢察官提起公訴 (八十八年度偵字第一四二九九號、第一五
０二三號、八十九年度偵字第三一三０號)，本院判決如左：
    主  文
丙○○共同殺人，累犯，處死刑，褫奪公權終身。
    事  實
一、丙○○（綽號禿頭，曾於民國八十四年間犯賭博罪，經台灣高等法院台南分院判
    處有期徒刑十月確定，於八十六年四月四日執行完畢)、乙○○ (綽號大象)與甲○○ (綽號阿禿，以上二人經本院通緝在案)，三人，於八十七年十二月二十三
    日凌晨四時二十分許，自台南市○○區○○路二段三十五號「路易十三ＫＴＶ」
    飲酒作樂完畢，步出該店大門時，見前方周信雄、楊育彰與侯淑敏三人亦步出該
    店走向停車場在前，乙○○對丙○○與甲○○稱認識周信雄為老師，曾一起喝酒
    ，乃向周信雄招呼喊「老師要回去嗎？再見」時，不獲周信雄置理，並私下稱「
    哭爸」，乙○○、丙○○與甲○○見狀不滿周信雄喊「哭爸」，甲○○先持不詳
    物體擲向周信雄，嗣雙方六人在該店前代客泊車處講話後，乙○○、丙○○與甲○○三人在一輛計程車旁謀議，共同基於殺人之意思，乙○○先走向周信雄身後
    ，突出右腳踢其背部，甲○○出雙拳毆打周信雄頭部四拳使之倒地，再以右腳踹
    周信雄頭部，丙○○繼以右腳踹周信雄頭部二下後，乙○○、丙○○與甲○○乃
    再去追打楊育彰未著後，回頭見周信雄再站起來時（先起身坐在地上），甲○○
    又出左拳毆打周信雄臉部使之倒地，再以右腳踹其胸部三下，丙○○此時再過來
    ，全然不顧周信雄躺在地上已無反抗阻擋力量，猛力以右腳踹周信雄之頭部二下
    ，此時侯淑敏見狀，跪地向彼三人哀求不要再打，丙○○與乙○○二人非但一面
    拳毆、腳踹周信雄頭部、身體，一面揚言稱「你以為你是老大，給你死」，迨毆
    打、腳踹周信雄完畢後，乙○○、丙○○與甲○○三人始搭計程車揚長離去，侯
    淑敏與楊育彰趕緊叫人將周信雄送醫急救，延至同年月二十八日凌晨一時四十三
    分許，周信雄因頭部左、右顳外傷、顱頂部骨折，致顱內腦出血二百ＣＣ而死亡
    。
二、案經周信雄配偶丁○○告訴及台南市警察局第四分局報請
    理  由
一．被告乙○○、甲○○經本院合法傳喚、拘提未到庭，經本院發佈通緝在案。訊據
    被告固不否認有於右開時地毆打及腳踹被害人周信雄之行為，惟辯稱當時均空手
    未持有任何兇器，僅因酒後失控，並無殺人犯意云云。經查：
(一)、右開事實業據被告丙○○於警、偵訊及本院審理時，坦承不諱，並經楊育彰、侯
    淑敏於警訊及檢察官偵訊時，供述甚詳，並有本件「路易十三ＫＴＶ」命案現場
    錄影帶可稽，且於檢察官經播放該錄影帶供被告丙○○指認供承上述犯行無訛，
    而被害人周信雄於右揭時地，遭被告丙○○、乙○○與甲○○拳毆、腳踢倒地與
    腳踹頭部，經人送醫急救後，因頭部左、右顳外傷、顱頂部骨折，致顱內腦出血
    二百ＣＣ而死亡，亦經檢察官督同檢驗員、法醫師相驗、解剖屍體鑑定屬實，有
    勘驗筆錄、驗斷書、相驗屍體證明書、法務部法醫研究所（）法醫所醫鑑字第
    一二九六號鑑定書與國立成功大學醫學院附設醫院與行政院衛生署台南醫院病歷
    與Ｘ光片可稽。
(二)、按頭部為身體重要部位，遭受外力重擊，極易造成頭骨骨折與顱內出血，進而發
    生死亡結果，此乃一般常識，亦為被告丙○○、乙○○、甲○○三人所明知，本
    件被告丙○○、乙○○與甲○○三人因細故而分別出拳毆打、腳踢被害人周信雄
    頭部與背部，使之倒地後，繼以腳踹周信雄頭部，迨周信雄起身坐起再站起時，
    被告丙○○、乙○○與甲○○三人再次拳毆周信雄頭部、臉部，使之倒地，繼以
    腳踹周信雄頭部，如此前後二次重力毆擊周信雄頭部與臉部，終致周信雄頭部左
    、右顳外傷、顱頂部骨折，顱內腦出血達二百ＣＣ，可見被告丙○○、乙○○、
    甲○○三人當時拳毆、腳踹周信雄頭部之力量甚重極猛，彼三人有殺人之故意甚
    明，而被害人周信雄因而頭部左、右顳外傷、顱頂部骨折，顱內腦出血達二百Ｃ
    Ｃ，以致發生死亡結果，與被告丙○○、乙○○、甲○○三人之殺人行為，有相
    當因果關係，被告丙○○、乙○○與甲○○三人自應負殺人既遂罪責，被告丙○○辯稱當時均空手未持有任何兇器，僅因酒後失控，並無殺人犯意，並無足採。
    是本案事證明確，被告犯行洵堪認定。
二、核被告丙○○所為，係犯刑法第二百七十一條第一項殺人罪。丙○○、乙○○與
    甲○○三人有犯意聯絡及行為分擔，皆為共同正犯。又被告丙○○曾於八十四年
    間犯賭博罪，經台灣高等法院台南分院判處有期徒刑十月確定，於八十六年四月
    四日執行完畢，其於五年內再犯本件有期徒刑之罪，為累犯，除殺人罪法定刑為
    死刑、無期徒刑部分不得加重外，應依累犯加重刑。爰審酌被告丙○○因細故，
    即於公共場所出手殺人，目中全無法紀，影響社會風氣至深且鉅，於本院審理中
    ，復態度傲慢，案發至今未與被害人達和解，絲毫未見悔意，又被告丙○○係將
    被害人周信雄活活踹死，亦全然不理被害人之友人在旁跪地苦苦哀求，其身性手
    法兇殘，人神共憤，本院認其已無矯治教化之可能，應與社會永久隔離，以維社
    會安全，爰量處如主文所示之刑。並宣告褫奪公權終身。
據上論結，應依刑事訴訟法第二百九十九條第一項前段，刑法第二百七十一條第一項
、第二十八條、第三十七條第一項，第四十七條，判決如主文。
本案經檢察官張太龍到庭執行職務。
中      華      民      國    八十九      年      九      月     八     日
                                  臺灣臺南地方法院刑事第二庭
                                      審判長法官  林  勇  奮
                                            法官  王  立  村
                                            法官  鄧  希  賢
右正本證明與原本無異。
如不服本判決，應於判決送達後十日內向本院提出上訴狀。
                                      法院書記官  陳  美  蓉
附錄本案論罪科刑法條全文：
刑法第二百七十一條
殺人者，處死刑、無期徒刑或十年以上有期徒刑。
前項之未遂犯罰之。
預備犯第一項之罪者，處二年以下有期徒刑。
中      華      民      國    八十九      年      九      月     八     日


司法院資訊處製作；財團法人民間司法改革基金會備份。
